en: Saskatchewan
xx: Saskatchewan

en: Yukon
xx: Yukon

en: Baden-Württemberg
bg: Баден-Вюртемберг
de: Baden-Württemberg
pl: Badenia-Wirtembergia

en: Bayern
bg: Бавария
de: Bayern
hu: Bajorország
pl: Bawaria

en: Berlin
xx: Berlin
bg: Берлин
de: Berlin

en: Brandenburg
xx: Brandenburg
bg: Бранденбург
de: Brandenburg
fr: Brandebourg
pl: Brandenburgia

en: Bremen
xx: Bremen
bg: Бремен
de: Bremen
fr: Brême
pl: Brema

en: Hamburg
xx: Hamburg
bg: Хамбург
de: Hamburg
fr: Hambourg
pl: Hamburg

en: Hesse, Hessen
xx: Hessen
de: Hessen
fr: Hesse
pl: Hesja

en: Mecklenburg-Vorpommern
xx: Mecklenburg-Vorpommern
de: Mecklenburg-Vorpommern
fr: Mecklembourg-Poméranie-Occidentale
pl: Meklemburgia-Pomorze Przednie

en: Lower Saxony
xx: Niedersachsen
de: Niedersachsen
fr: Basse-Saxe
nl: Nedersaksen
pl: Dolna Saksonia

en: North Rhine-Westphalia, Nordrhein-Westfalen
xx: Nordrhein-Westfalen
de: Nordrhein-Westfalen
pl: Nadrenia Północna-Westfalia

en: Rheinland-Pfalz
xx: Rheinland-Pfalz
de: Rheinland-Pfalz
pl: Nadrenia-Palatynat

en: Saarland
xx: Saarland
de: Saarland
pl: Saara

en: Saxony, Sachsen
xx: Sachsen
de: Sachsen
pl: Saksonia

en: Sachsen-Anhalt
xx: Sachsen-Anhalt
de: Sachsen-Anhalt
pl: Saksonia-Anhalt

en: Schleswig-Holstein
xx: Schleswig-Holstein
de: Schleswig-Holstein
pl: Szlezwik-Holsztyn

en: Thuringia, Thüringen
xx: Thüringen
de: Thüringen
pl: Turyngia

en: Sicily
xx: Sicilia
bg: Сицилия
fr: Sicile
hu: Szicília
nl: Sicilië
pl: Sycylia
tr: Sicilya

en: Calabria
xx: Calabria